臺灣高等法院臺中分院刑事判決                  九十一年度上易字第一一五六號
    上  訴  人
    即  被  告  甲○○  冒名.
右上訴人因竊盜案件，不服臺灣臺中地方法院九十一年度易緝字第二一０號，中華民
國九十一年五月七日第一審判決（起訴案號：臺灣臺中地方法院檢察署八十九年度偵
字第一七０四八號），提起上訴，本院判決如左：
    主      文
上訴駁回。
    事實及理由
一、本案經本院審理結果，認第一審判決認事用法及量刑均無不當，應予維持，並引
    用第一審判決書記載之事實、證據及理由（如附件）。
二、上訴人即被告甲○○在本院未提出其他有利之證據及辯解，證人丙○○固於本院
    證稱八十九年十月十四日，被告去找證人，嗣後被告又欲再去找朋友，因無交通
    工具，二人與連秀一同下樓後，被告在大門口等，由證人與連秀一起去偷車，偷
    得機車後始返還載被告，三人再遭警臨檢，被告對其等偷車之事完全不知情云云
    ，然證人所述與伊於警訊供述「該部ＶＴＹ二七一號機車甲○○如何竊得，我並
    不清楚」云云顯已不符，且既緣起被告欲找友人，三人又係一同下樓出發，豈有
    可能被告竟在門口等候，而僅由證人與連秀去找交通工具，是證人丙○○所述既
    與前供不符，又顯悖乎情理，顯係護之詞，無足採信，本案上訴無理由，應予
    駁回。
三、據上論斷，應依刑事訴訟法第三百七十三條、第三百六十八條，判決如主文。
本案經檢察官戊○○到庭執行職務。
中      華      民      國      九十一     年     七      月   二十六   日
                                臺灣高等法院臺中分院刑事第五庭
                                      審判長法  官  袁  從  楨
                                            法  官  胡  森  田
                                            法  官  姚  勳  昌
右正本證明與原本無異。
不得上訴。
                                            書記官  陳  如  慧
中      華      民      國      九十一     年     七      月   二十九   日
                                                                        Ｒ
臺灣臺中地方法院刑事判決                        九十一年度易緝字第二一號
    公  訴  人  臺灣台中地方法院檢察署檢察官
    被      告  甲○○（冒名為乙○○）
                        男十九歲（民國○○○年○月○○日生）
                        住台中市○區○村路○段一四九巷十七號
                        居臺灣臺中監獄
                        身分證統一編號：Ｚ000000000號
右列被告因竊盜案件，經檢察官提起公訴（八十九年度偵字第一七○四八號），本院
判決如左：
    主  文
甲○○（冒名為乙○○）結夥三人以上竊盜，處有期徒刑捌月。
    事  實
一、甲○○（冒名為乙○○）素行極為不佳，前曾犯竊盜、強盜、殺人等罪（均未構
    成累犯），詎仍不知悔改。甲○○夥同丙○○（綽號「黑豬」，業經本院九十年
    度易字第一八四七號判處罪刑在案）及綽號「連琇」之成年男子三人共同基於意
    圖為自己不法所有之犯意聯絡，結夥三人於民國（下同）八十九年十月十四日凌
    晨四時二十分許，在台中市○○路三七二巷五二弄五號前，由甲○○與丙○○負
    責把風，而由綽號「連琇」持自備之鑰匙一支（未扣案），竊取丁○○所使用停
    放在該處之車牌號碼ＶＴＹ－二七一號機車一輛（張國卿以分期付款買受，交付
    予丁○○使用，車主仍登記為東楠車業商行），而結夥三人竊取他人財物。得手
    後，隨即與丙○○、「連琇」共同騎乘上開機車離去。嗣於同日凌晨四時四十分
    ，丙○○、甲○○與「連琇」等三人騎乘上開機車，行經台中市○區○○街十二
    號前時，為台中市警察局員警臨檢查獲，逮捕甲○○，丙○○與「連琇」則趁隙
    持前開鑰匙逃逸。
二、案經台中市警察局移送臺灣臺中地方法院檢察署檢察官偵查起訴。
    理  由
一、訊據被告甲○○矢口否認有何前揭竊盜之犯行，辯稱：伊沒有偷機車，係綽號「
    連琇」及丙○○偷的，伊僅知道係綽號「連琇」及丙○○偷的云云。惟查右揭事
    實，業據被告甲○○於警訊及偵查中直承不諱在卷（見偵查卷第七、二十一、二
    十二頁），核與被害人張國卿於警訊時所指訴之情節相符，並有車籍資料、贓物
    領據各一紙、贓車照片、被告甲○○相片各一幀（見偵查卷第十八頁）、及內政
    部警政署刑事警察局八十九年十月三十日（八九）刑紋字第一七二四○四號指紋
    鑑驗書一份附卷可證，且被告甲○○於本院九十一年四月二十三日審理時，亦供
    述稱，警、偵訊均係其親自冒名應訊的等語。是綜據上述，被告甲○○空言否認
    ，所辯無非臨訟畏罪飾卸之詞，要無足採，事證已臻明確，被告甲○○犯行洵堪
    認定。
二、核被告甲○○所為，係犯刑法第三百二十一條第一項第四款之結夥三人而竊盜之
    罪。被告甲○○與丙○○、「連琇」三人具有犯意聯絡及行為分擔，均為共同正
    犯。爰審酌被告甲○○有竊盜、強盜、殺人等罪之不良素行，且部分經執行完畢
    ，竟不知戒慎警惕，再與他人結夥竊取他人機車，助長社會盜贓之風，造成被害
    人之損失及不便，被告犯罪之動機、目的、手段、品行極為不佳，詳如前述，此
    有台灣台中地方法院檢察署刑案資料查註紀錄表一份在卷可按、所生危害及犯罪
    後猶飾詞狡賴犯行，毫無悔意，且犯罪後迄今仍未與被害人達成民事和解，取得
    諒解等一切情狀，量處如主文所示之刑，以資懲儆。至於被告等三人竊取機車所
    使用之鑰匙一支，因未扣案，為免將來執行困難，爰不予諭知沒收，附予敘明。
三、被告甲○○冒用「乙○○」之名應訊，所涉偽造文書罪嫌部分，業經臺灣台中地
    方法院檢察署檢察官以該署九十年度偵字第二四九二號提起公訴，本院以九十年
    度易字第一八四七號審理在案，附此敘明。
據上論斷，應依刑事訴訟法第二百九十九條第一項前段，刑法第二十八條、第三百二
十一條第一項第四款，判決如主文。
中      華      民      國    九十一    年      五      月      七      日
                                        臺灣臺中地方法院刑事第四庭
                                            法  官      洪  俊  誠
右正本證明與原本無異。
如不服本判決，應於判決送達後十日內向本院提出上訴狀，上訴於臺灣高等法院臺中
分院(須附繕本)。
                                            書記官      胡  美  娟
中      華      民      國    九十一    年      五      月      七      日
附錄論罪科刑實體法條文：
刑法第三百二十一條第一項：
犯竊盜罪而有左列情形之一者，處六月以上五年以下有期徒刑：
一  於夜間侵入住宅或有人居住之建築物、船艦，或隱匿其內而犯之者。
二  毀越門扇、牆垣或其他安全設備而犯之者。
三  攜帶兇器而犯之者。
四  結夥三人以上而犯之者。
五  乘火災、水災或其他災害之際而犯之者。
六  在車站或埠頭而犯之者。
